【裁判字號】    97,抗,198
【裁判日期】    970910
【裁判案由】    本票裁定
【裁判全文】
臺灣臺中地方法院民事裁定               97年度抗字第198號
抗  告  人  陳秉富即陳岳良）.
相  對  人  國泰世華商業銀行股份有限公司
法定代理人  甲○○
上列當事人間請求本票裁定事件，再抗告人對於民國本院97年5
月23日本院簡易庭所為之97年度司票字第2101裁定提起抗告，經
本院合議庭裁定駁回，再抗告人不服，提起再抗告，本院裁定如
下：
    主  文
再抗告駁回。
再抗告程序費用由再抗告人負擔。
    理    由
一、按抗告法院之裁定，以抗告不合法而駁回者，不得再為抗告
    。但得向原法院提出異議。前項異議，準用民事訴訟法第48
    4條第2項及第3項之規定。除前2項之情形外，對於抗告法院
    之裁定再為抗告，僅得以其適用法規顯有錯誤為理由，並經
    原法院之許可者為限。前項許可，以原裁定所涉及之法律見
    解具有原則上重要性者為限，非訟事件法第45條第1至4項定
    有明文。
二、本件再抗告人抗告意旨略以：依照司法院民事廳對台灣高等
    法院民國81年2月27日廳民一字第02696號之法律問題（即
    甲執有已於79年1月1日簽發，未載到期日之本票一張，除載
    明免除作成拒絕證書外，並無利息及其他利率之約定。甲於
    79 年5月20日聲請人法院裁定強制執行時，並未記載提示日
    期，其利息應自何時起算？）所表示之意見，認為：按法院
    就執票人依據票據法第123條規定聲請准予本票強制執行之
    裁定，應審查執票人對發票人是否行使追索權，未再到期日
    之本票亦需提示後始得向發票人行使追索權，本件甲提出之
    乙簽發未載到期日之本票聲請法院裁定准予強制執行，聲請
    狀未記載提示日期，法院自應調查其有無提示，如未提示，
    與上開規定不合，以裁定駁回聲請，如已提示，則以提示日
    為到期日計算法定遲延利息。相對人迄今未曾向再抗告人為
    本票之提示，故應於事後實際提示之日起起算遲延利息，並
    非如97年度司票字第2101號民事裁定定於95年5月12日為法
    定遲延利息起算日，故依據民事訴訟法第482條之規定提起
    抗告等語，惟查，本件相對人於本件聲請狀內明白記載：「
    經於95年5月12日提示」等語，核與司法院民事廳所認定之
    事實情形不同。再者，再抗告人所指摘之相對人未提示系爭
    本票乙節，乃屬事實認定之問題，並非以適用法規顯有錯誤
    為理由提出抗告。從而再抗告人提起本件再抗告，核與前開
    規定顯有不符，自非合法，不應許可。
三、據上論結，本件再抗告為不合法，爰依非訟事件法第46條，
    民事訴訟法第495條之1、第442條第2項、第95條、第78條，
    裁定如主文。
中    華    民    國    97    年    9     月    10    日
                  民事第三庭    審判長法  官  林洲富
                                      法  官  游文科
                                      法  官  許石慶
正本係照原本作成。
本裁定得逕向最高法院提起抗告（非訟事件法第45條第5項準用
民事訴訟法第436條之3第4項）。
中    華    民    國    97    年    9     月    10    日
                                      書記官


司法院資訊處製作；財團法人民間司法改革基金會備份。
